---
title: "R Notebook"
output:
  html_document: 
    toc: yes
    theme: cerulean
    code_folding: hide
---
# Analyse Pro-Kontra Liste

Im Folgenden ist die versprochene Analyse der übersandten Pro-Kontraliste zu finden.

```{r message=FALSE, warning=FALSE, include=FALSE}
data <- read.csv("/Users/simonkrukowski/Downloads/vornachteile.csv",sep = ";")

library(ggplot2)
library(dplyr)
library(wesanderson)

library(tm)
library(SnowballC)
library(wordcloud)
library(RColorBrewer)
library(RCurl)
library(XML)

source('http://www.sthda.com/upload/rquery_wordcloud.r')
```


Zunächst werfen wir einen Blick auf die Gesamtheit der gelieferten Argumente. Dazu bietet sich eine Wordcloud an.
```{r message=FALSE, warning=FALSE}
rquery.wordcloud(paste(unlist(data$Aussage), collapse =" "),type = "text",lang="german", excludeWords = NULL, 
        textStemming = FALSE,  colorPalette="Dark2",
        max.words=200,min.freq = 1)
```

So schön, so gut. Besonders interessant sind allerdings konkrete Zahlen.

```{r message=FALSE, warning=FALSE}
data %>% 
  group_by(Person,Gut) %>% 
  rename(Argument = Gut) %>% 
  count(Argument)
```
Wie der obigen Tabelle zu entnehmen ist, beläuft sich die Anzahl der Pro-Argumente bei Simon auf 5, bei Lisa dagegen nur auf 3. Mit Blick auf die Kontraargumente sieht es allerdings relativ gleichauf aus.

Betrachten wir nun die Anzahl der Zeichen genauer.
```{r message=FALSE, warning=FALSE}
data %>% 
  group_by(Person,Gut) %>% 
  summarise(amount = nchar(Gut)) %>% 
  summarise(anzahl_zeichen = sum(amount))
```

Es teugt sich ein ähnliches Bild, nach welchem die Pro Argumente ganz klar bei Simon überwiegen.

Um das Ganze zu veranschaulichen, bietet sich ein klassisches Bar-Plot an:

```{r message=FALSE, warning=FALSE}
data %>% 
  group_by(Person,Gut) %>% 
  summarise(amount = nchar(Gut)) %>% 
  summarise(anzahl_zeichen = sum(amount)) %>% 
  filter(Gut=="Pro") %>% 
  ggplot(.)+geom_bar(aes(x=anzahl_zeichen, y=Person,fill=Person),stat = "identity")+xlab("Anzahl Zeichen der Pro-Argumente")+scale_fill_manual(values = wes_palette("Darjeeling1"))+theme_classic()
```

Abschließend lässt sich also sagen, dass die Entscheidung für Mittwoch klar ist: Wenngleich die es auf beiden Seiten gleich viele Negativargumente gibt, so überwiegen die Positivargumente für ein Abhängen bei Simon.
